【裁判字號】    95,裁,1179
【裁判日期】    950608
【裁判案由】    進口貨物核定稅則號別
【裁判全文】
最  高  行  政  法  院  裁  定
                                     95年度裁字第01179號
再 審原 告  岱偉實業股份有限公司
代  表  人  甲○○
再 審被 告  財政部關稅總局
代  表  人  俞邵武
上列當事人間因進口貨物核定稅則號別事件，再審原告對於中華
民國93年7月8日本院93年度判字第857號判決，提起再審之訴。
本院裁定如下：
    主  文
再審之訴駁回。
再審訴訟費用由再審原告負擔。
    理  由
一、按對於確定判決提起再審之訴，依行政訴訟法第277條第1項
    第4款之規定，必須表明再審理由及關於再審理由並遵守不
    變期間之證據。所謂表明再審理由，必須指明確定判決有如
    何合於行政訴訟法第273條第1項各款、第2項或第274條所定
    再審事由之具體情事始為相當，倘僅泛言有再審事由而無具
    體情事；或僅指明所聲請再審之裁定前各程序所為裁判，有
    如何再審事由，而未一語指及其所聲請再審之裁定有合於再
    審之事由者，均難謂已表明再審事由，其再審之聲請，即屬
    不合法。
二、本件再審原告前委託旭懋報關有限公司於民國（下同）84年
    1月16日向財政部高雄關稅局申報自印尼進口貨物乙批，報
    單號碼：BC/84/U032//0001號，報列行為時海關進口稅則（
    下稱稅則）第4418.90.90號，互惠稅率2.5%，經該局改列稅
    則第4412.11.20號，按互惠稅率20%課徵關稅。再審原告不
    服，向高雄關稅局聲明異議。經該局加具意見報請再審被告
    評定異議駁回後，循序訴經行政院台85訴字第01076號再訴
    願決定將原決定及原評定均撤銷，由原評定機關另為適法之
    處分。案經再審被告重為評定，仍駁回其異議。再審原告不
    服，復循序提起行政訴訟，為本院87年度判字第966號判決
    駁回。再審原告又多次提起再審之訴，亦經本院87年度判字
    第2541號、93年度判字第857號判決駁回。
三、茲再審原告復就最近一次即93年度判字第857號判決（下稱
    原判決）提起再審之訴，核其狀陳各節無非對原判決前各裁
    判主張有如何再審之事由，然對其所再審之原判決以臺北高
    等行政法院90年度訴字第108號判決係對於柏岱企業有限公
    司85年6月1日進口報單AA/85/3269/0014號貨物，經基隆關
    稅局核定稅則，該公司循序提起行政訴訟之事件所為裁判，
    兩者當事人不同，訴訟標的並非同一，且本院87年度判字第
    2541號判決作成前，上開臺北高等行政法院判決尚未作成，
    自不符合行政訴訟法第273條第1項第12款再審要件，再審原
    告執上開臺北高等行政法院判決依行政訴訟法第273條第1項
    第12款之規定提起再審之訴顯無再審理由，而駁回再審原告
    前訴訟程序再審之訴，有如何合於具體法定再審事由，並未
    具體指及，則其泛引行政訴訟法第273條第1項第2款、第11
    款、第12款、第13款、第14款規定提起再審之訴，揆諸首開
    說明，難謂合法，應予駁回。
四、依行政訴訟法第278條第1項、第104條、民事訴訟法第95條
    、第78條，裁定如主文。
中    華    民    國    95    年    6     月    8     日
                  第四庭審判長法  官  高  啟  燦
                              法  官  黃  璽  君
                              法  官  廖  宏  明
                              法  官  楊  惠  欽
                              法  官  林  樹  埔
以  上  正  本  證  明  與  原  本  無  異
中    華    民    國    95    年    6     月    8     日
                              書記官  邱  彰  德


司法院資訊處製作；財團法人民間司法改革基金會備份。
